臺灣高等法院臺中分院刑事判決       100年度上易字第1162號
上  訴  人
即  被  告  翁坤在
上列上訴人因竊盜案件，不服臺灣彰化地方法院100年度易字第
146號中華民國100年7月13日第一審判決（起訴案號：臺灣彰化
地方法院檢察署99年度偵字第9801 、9913、10641、11322號、
100年度偵字第391、392、393 、521、600號），本院依簡式審
判程序判決如下：
    主  文
上訴駁回。
    理  由
一、按依刑事訴訟法第350條、第361條、第362條、第367條規定
    ，不服地方法院之第一審判決而上訴者，須提出上訴書狀，
    並應敘述具體理由，為上訴必備之程式；其所提出之書狀未
    敘述上訴理由，或僅曾以言詞陳述上訴理由者，均應於上訴
    期間屆滿後20日內補提理由書於第一審法院。第一審法院經
    形式審查，認逾期未補提上訴理由者，應定期間先命補正；
    逾期未補正者，為上訴不合法律上之程式，應以裁定駁回。
    倘已提出上訴理由，但所提非屬具體理由者，或已上訴但未
    提上訴理由，經審判長定期間補正仍未補正者，則應由第二
    審法院以上訴不合法律上之程式，判決駁回。而所謂具體理
    由，必係依據卷內既有訴訟資料或提出新事證，指摘或表明
    第一審判決有何採證認事、用法或量刑等足以影響判決本旨
    之不當或違法，而構成應予撤銷之具體事由，始克當之（例
    如：依憑證據法則具體指出所採證據何以不具證據能力，或
    依憑卷證資料，明確指出所為證據證明力之判斷如何違背經
    驗、論理法則）；倘僅泛言原判決認定事實錯誤、違背法令
    、量刑失之過重或輕縱，而未依上揭意旨指出具體事由，或
    形式上雖已指出具體事由，然該事由縱使屬實，亦不足以認
    為原判決有何不當或違法者（例如：對不具有調查必要性之
    證據，法院未依聲請調查亦未說明理由，或援用證據不當，
    但除去該證據仍應為同一事實之認定），皆難謂係具體理由
    ，俾與第二審上訴制度旨在請求第二審法院撤銷、變更第一
    審不當或違法之判決，以實現個案救濟之立法目的相契合，
    並節制濫行上訴（最高法院97年度台上字第892號刑事判決
    意旨參照）。
二、本件上訴人即被告翁坤在（以下簡稱被告）於民國100年7月
    28日，具狀向原審法院提出上訴，核其記載之上訴理由略為
    ：原審判決附表一編號5、6所示竊盜案件，係被告另案犯施
    用毒品案件，於99年10月20日警詢主動供出竊盜犯行，均屬
    自首，嗣於警詢、偵審中均坦承犯行，犯後已有悔悟，而原
    審法院竟對被告分別判處有期徒刑7月、7月，定應執行刑有
    期徒刑10月，被告認為稍嫌過重。懇請本院撤銷原判決，並
    從輕量刑云云。
三、本院查：
(一)、被告因不服上開臺灣彰化地方法院之第一審判決，而於前述
    時間具狀敘明理由向原審法院提起上訴，則依刑事訴訟法第
    361條第2項之規定、該條項立法修正理由及上開最高法院判
    決意旨，被告倘已提出上訴理由，但所提非屬具體理由者，
    即應由第二審法院以上訴不合法律上之程式，以判決駁回之
    ；且上訴理由之具體與否係屬第二審法院審查範圍，不在命
    補正之列（參見法院辦理刑事訴訟案件應行注意事項第162
    點）。
(二)、經核上開被告所提之上訴理由，要非屬所謂之具體理由（即
    必須依據卷內既有訴訟資料或提出新事證，具體指摘或表明
    第一審判決有何採證認事、用法或量刑等足以影響判決本旨
    之不當或違法，而構成應予撤銷之具體事由，始克當之【例
    如：依憑證據法則具體指出所採證據何以不具證據能力，或
    依憑卷證資料，明確指出所為證據證明力之判斷如何違背經
    驗、論理法則】，最高法院97年度臺上字第892號判決意旨
    參見）。而且，被告在原審100年3月28日、100年7月7日準
    備程序、100年7月7日簡式審判程序，本即為全部認罪之陳
    述，復表明無證據調查（見原審卷一第143頁背面、原審卷
    二第201頁背面62頁及其背面、206頁背面至207頁），有原
    審準備程序、審判筆錄可稽。
(三)、按刑事審判旨在實現刑罰權之分配的正義，故法院對有罪被
    告之科刑，應符合罪刑相當之原則，使輕重得宜，罰當其罪
    ，以契合社會之法律感情，此所以刑法第57條明定科刑時應
    審酌一切情狀，尤應注意該條所列10款事項以為科刑輕重之
    標準，俾使法院就個案之量刑，能斟酌至當。而量刑輕重係
    屬事實審法院得依職權自由裁量之事項，苟已斟酌刑法第57
    條各款所列情狀而未逾越法定刑度，不得遽指為違法（最高
    法院72年度台上字第6696號判例要旨參照）。被告雖以前詞
    為上訴理由，然查，原判決就被告所為量刑，已說明被告所
    犯2罪，被告均符合自首要件，並依刑法第62條前段之規定
    減輕其刑，及詳細敘述其量刑理由（見原審判決書第16頁）
    ，原審在法定刑範圍內分別科處刑罰，並定其應執行刑，其
    所為量刑職權之行使，核無不合。被告上開上訴理由，並未
    依據卷內既有訴訟資料或提出新事證，指摘或表明第一審判
    決有何採證認事、用法或量刑等足以影響判決本旨之不當或
    違法，而構成應予撤銷之具體事由。揆諸上開最高法院判決
    意旨，及依「程序優先於實體」之刑事訴訟法原則，本件上
    訴自不合法定上訴程式，應予駁回，並不經言詞辯論為之。
據上論斷，應依刑事訴訟法第367條前段、第372條，判決如主文
。
中    華    民    國   100    年    9     月    9     日
            刑事第九庭    審判長法  官  江  德  千
                                法  官  陳  得  利
                                法  官  陳  宏  卿
以上正本證明與原本無異。
不得上訴。
                                書記官  林  振  甫
中    華    民    國   100    年    9     月    9     日